臺灣嘉義地方法院刑事裁定
111年度聲字第55號
聲  請  人  臺灣嘉義地方檢察署檢察官
受  刑  人  呂秉燦

上列聲請人因受刑人數罪併罰有二裁判以上，聲請定其應執行之
刑（110年度執字第1960號），本院裁定如下：
    主  文
呂秉燦所犯如附表所示之罪，所處如附表所示之刑，應執行有期
徒刑肆年肆月。
    理  由
一、聲請意旨略以：受刑人呂秉燦因犯洗錢防制法等案件，先後
    經法院判決確定如附表，應依刑法第53條及第51條第5款定
    其應執行之刑，爰依刑事訴訟法第477條第1項聲請裁定等語
    。
二、裁判確定前犯數罪者，併合處罰之。但有下列情形之一者，
    不在此限：四、得易服社會勞動之罪與不得易服社會勞動之
    罪。前項但書情形，受刑人請求檢察官聲請定應執行刑者，
    依第51條規定定之；數罪併罰，分別宣告其罪之刑，依下列
    各款定其應執行者：五、宣告多數有期徒刑者，於各刑中之
    最長期以上，各刑合併之刑期以下，定其刑期。但不得逾30
    年；數罪併罰，有二裁判以上者，依第51條之規定，定其應
    執行之刑，刑法第50條第1項第4款、第2項、第51條第5款及
    第53條分別定有明文。數罪併罰，應依分別宣告其罪之刑為
    基礎，定其應執行刑，此觀刑法第51條規定自明，故一裁判
    宣告數罪之刑，雖曾經定其執行刑，但如再與其他裁判宣告
    之刑定其執行刑時，前定之執行刑當然失效，仍應以其各罪
    宣告之刑為基礎，定其執行刑，不得以前之執行刑為基礎，
    以與後裁判宣告之刑，定其執行刑。又法律上屬於自由裁量
    之事項，有其外部性界限及內部性界限，並非概無拘束。依
    據法律之具體規定，法院應在其範圍選擇為適當之裁判者，
    為外部性界限；而法院為裁判時，應考量法律之目的，及法
    律秩序之理念所在者，為內部性界限。法院為裁判時，二者
    均不得有所踰越。在數罪併罰，有二裁判以上，定其應執行
    之刑時，固屬於法院自由裁量之事項，然仍應受前揭外部性
    界限及內部性界限之拘束，此有最高法院83年度台抗字第50
    2號裁定、93年度台非字第192號判決意旨可資參照。
三、經查，受刑人因詐欺等案件，經如附表所示法院先後判處如
    附表所示之刑確定在案，其中受刑人所犯如附表編號一至五
    七所示之罪屬不得易服社會勞動之罪，如附表編號五八所示
    之罪屬得易服社會勞動之罪，而上開五八罪復經受刑人請求
    定應執行刑，有各該判決書、臺灣高等法院被告前案紀錄表
    、受刑人請求臺灣嘉義地方檢察署檢察官向法院聲請定應執
    行刑意願回覆表等件在卷可稽，經核與前開併合處罰之要件
    相符，茲檢察官聲請定其應執行之刑，本院審核認為正當，
    應予准許，爰審酌如附表編號一至五七所示各罪之犯罪型態
    、手段、動機、所侵害之法益及不法內涵、犯罪時間間隔相
    近，責任非難重複之程度較高，如附表編號五八所示之罪與
    如附表編號一至五七所示各罪雖同為財產犯罪，然其犯罪型
    態不同，犯罪時間亦有一段間隔，並斟酌本件對全體犯罪應
    予之整體非難評價程度情狀，定其應執行之刑如主文所示。
    至如附表編號一至三九所示之罪、如附表編號四十至五七所
    示之罪，雖分別有如附表備註欄所示前經法院定應執行刑確
    定之情形，然依據上開說明，本院仍應更定其應執行刑，惟
    應受內部界限之拘束。另併科罰金部分，既無刑法第51條第
    7款所謂宣告多數罰金之情形，即應併予執行，不生定應執
    行刑之問題，附此敘明。
四、依刑事訴訟法第477條第1項，刑法第50條第2項、第53條、
    第51條第5款，裁定如主文。
中　　華　　民　　國　　111 　年　　3 　　月　　8 　　日
           　　　 刑事第六庭  法　官  官怡臻 
上列正本證明與原本無異。
如不服本裁定，應於裁定送達後5 日內向本院提出抗告狀（應附
繕本）。
中　　華　　民　　國　　111 　年　　3 　　月　　8 　　日
                          　　書記官　李彥廷
附表：
編號  一 二 三 罪名  詐欺 詐欺 詐欺 宣告刑  有期徒刑1年6月 有期徒刑1年6月 有期徒刑1年6月 犯罪日期  106年12月10日 106年12月19日 106年12月20日 偵    查 機關 臺灣桃園地方檢察署 臺灣桃園地方檢察署 臺灣桃園地方檢察署  案號 107年度偵字第1865、7136、7140、7146、13632、14870 號、107年度偵緝字第787號及107年度偵字第20766號 107年度偵字第1865、7136、7140、7146、13632、14870 號、107年度偵緝字第787號及107年度偵字第20766號 107年度偵字第1865、7136、7140、7146、13632、14870 號、107年度偵緝字第787號及107年度偵字第20766號 最 後 事 實 審 法院 臺灣高等法院 臺灣高等法院 臺灣高等法院  案號 108年度上訴字第1114號 108年度上訴字第1114號 108年度上訴字第1114號  判決日期 108年12月18日 108年12月18日 108年12月18日 確 定 判 決 法院 最高法院 最高法院 最高法院  案號 109年度台上字第1269號 109年度台上字第1269號 109年度台上字第1269號  確定日期 109年11月4日 109年11月4日 109年11月4日 備註  如附表編號一至三九所示之罪，經臺灣高等法院以108年度上訴字第1114號判決定其應執行刑為有期徒刑2年6月確定。   

編號  四 五 六 罪名  詐欺 詐欺 詐欺 宣告刑  有期徒刑1年5月 有期徒刑1年4月 有期徒刑1年4月 犯罪日期  106年12月25日 106年12月7日 106年12月20日 偵    查 機關 臺灣桃園地方檢察署 臺灣桃園地方檢察署 臺灣桃園地方檢察署  案號 107年度偵字第1865、7136、7140、7146、13632、14870 號、107年度偵緝字第787號及107年度偵字第20766號 107年度偵字第1865、7136、7140、7146、13632、14870 號、107年度偵緝字第787號及107年度偵字第20766號 107年度偵字第1865、7136、7140、7146、13632、14870 號、107年度偵緝字第787號及107年度偵字第20766號 最 後 事 實 審 法院 臺灣高等法院 臺灣高等法院 臺灣高等法院  案號 108年度上訴字第1114號 108年度上訴字第1114號 108年度上訴字第1114號  判決日期 108年12月18日 108年12月18日 108年12月18日 確 定 判 決 法院 最高法院 最高法院 最高法院  案號 109年度台上字第1269號 109年度台上字第1269號 109年度台上字第1269號  確定日期 109年11月4日 109年11月4日 109年11月4日 備註  如附表編號一至三九所示之罪，經臺灣高等法院以108年度上訴字第1114號判決定其應執行刑為有期徒刑2年6月確定。   

編號  七 八 九 罪名  詐欺 詐欺 詐欺 宣告刑  有期徒刑1年4月 有期徒刑1年4月 有期徒刑1年3月 犯罪日期  106年12月20日 106年12月25日 106年12月5日 偵    查 機關 臺灣桃園地方檢察署 臺灣桃園地方檢察署 臺灣桃園地方檢察署  案號 107年度偵字第1865、7136、7140、7146、13632、14870 號、107年度偵緝字第787號及107年度偵字第20766號 107年度偵字第1865、7136、7140、7146、13632、14870 號、107年度偵緝字第787號及107年度偵字第20766號 107年度偵字第1865、7136、7140、7146、13632、14870 號、107年度偵緝字第787號及107年度偵字第20766號 最 後 事 實 審 法院 臺灣高等法院 臺灣高等法院 臺灣高等法院  案號 108年度上訴字第1114號 108年度上訴字第1114號 108年度上訴字第1114號  判決日期 108年12月18日 108年12月18日 108年12月18日 確 定 判 決 法院 最高法院 最高法院 最高法院  案號 109年度台上字第1269號 109年度台上字第1269號 109年度台上字第1269號  確定日期 109年11月4日 109年11月4日 109年11月4日 備註  如附表編號一至三九所示之罪，經臺灣高等法院以108年度上訴字第1114號判決定其應執行刑為有期徒刑2年6月確定。   

編號  十         十一 十二 罪名  詐欺 詐欺 詐欺 宣告刑  有期徒刑1年3月 有期徒刑1年3月 有期徒刑1年3月 犯罪日期  106年12月18日 106年12月25日 106年12月25日 偵    查 機關 臺灣桃園地方檢察署 臺灣桃園地方檢察署 臺灣桃園地方檢察署  案號 107年度偵字第1865、7136、7140、7146、13632、14870 號、107年度偵緝字第787號及107年度偵字第20766號 107年度偵字第1865、7136、7140、7146、13632、14870 號、107年度偵緝字第787號及107年度偵字第20766號 107年度偵字第1865、7136、7140、7146、13632、14870 號、107年度偵緝字第787號及107年度偵字第20766號 最 後 事 實 審 法院 臺灣高等法院 臺灣高等法院 臺灣高等法院  案號 108年度上訴字第1114號 108年度上訴字第1114號 108年度上訴字第1114號  判決日期 108年12月18日 108年12月18日 108年12月18日 確 定 判 決 法院 最高法院 最高法院 最高法院  案號 109年度台上字第1269號 109年度台上字第1269號 109年度台上字第1269號  確定日期 109年11月4日 109年11月4日 109年11月4日 備註  如附表編號一至三九所示之罪，經臺灣高等法院以108年度上訴字第1114號判決定其應執行刑為有期徒刑2年6月確定。   

編號  十三 十四 十五 罪名  詐欺 詐欺 詐欺 宣告刑  有期徒刑1年3月 有期徒刑1年3月 有期徒刑1年3月 犯罪日期  106年12月25日 106年12月25日 106年12月15日 偵    查 機關 臺灣桃園地方檢察署 臺灣桃園地方檢察署 臺灣桃園地方檢察署  案號 107年度偵字第1865、7136、7140、7146、13632、14870 號、107年度偵緝字第787號及107年度偵字第20766號 107年度偵字第1865、7136、7140、7146、13632、14870 號、107年度偵緝字第787號及107年度偵字第20766號 107年度偵字第1865、7136、7140、7146、13632、14870 號、107年度偵緝字第787號及107年度偵字第20766號 最 後 事 實 審 法院 臺灣高等法院 臺灣高等法院 臺灣高等法院  案號 108年度上訴字第1114號 108年度上訴字第1114號 108年度上訴字第1114號  判決日期 108年12月18日 108年12月18日 108年12月18日 確 定 判 決 法院 最高法院 最高法院 最高法院  案號 109年度台上字第1269號 109年度台上字第1269號 109年度台上字第1269號  確定日期 109年11月4日 109年11月4日 109年11月4日 備註  如附表編號一至三九所示之罪，經臺灣高等法院以108年度上訴字第1114號判決定其應執行刑為有期徒刑2年6月確定。   

編號  十六 十七 十八 罪名  詐欺 詐欺 詐欺 宣告刑  有期徒刑1年2月 有期徒刑1年2月 有期徒刑1年2月 犯罪日期  106年12月18日 106年12月18日 106年12月18日 偵    查 機關 臺灣桃園地方檢察署 臺灣桃園地方檢察署 臺灣桃園地方檢察署  案號 107年度偵字第1865、7136、7140、7146、13632、14870 號、107年度偵緝字第787號及107年度偵字第20766號 107年度偵字第1865、7136、7140、7146、13632、14870 號、107年度偵緝字第787號及107年度偵字第20766號 107年度偵字第1865、7136、7140、7146、13632、14870 號、107年度偵緝字第787號及移07年度偵字第20766號 最 後 事 實 審 法院 臺灣高等法院 臺灣高等法院 臺灣高等法院  案號 108年度上訴字第1114號 108年度上訴字第1114號 108年度上訴字第1114號  判決日期 108年12月18日 108年12月18日 108年12月18日 確 定 判 決 法院 最高法院 最高法院 最高法院  案號 109年度台上字第1269號 109年度台上字第1269號 109年度台上字第1269號  確定日期 109年11月4日 109年11月4日 109年11月4日 備註  如附表編號一至三九所示之罪，經臺灣高等法院以108年度上訴字第1114號判決定其應執行刑為有期徒刑2年6月確定。   

編號  十九 二十 二一 罪名  詐欺 詐欺 詐欺 宣告刑  有期徒刑1年2月 有期徒刑1年2月 有期徒刑1年2月 犯罪日期  106年12月18日 106年12月18日 106年12月25日 偵    查 機關 臺灣桃園地方檢察署 臺灣桃園地方檢察署 臺灣桃園地方檢察署  案號 107年度偵字第1865、7136、7140、7146、13632、14870 號、107年度偵緝字第787號及107年度偵字第20766號 107年度偵字第1865、7136、7140、7146、13632、14870 號、107年度偵緝字第787號及107年度偵字第20766號 107年度偵字第1865、7136、7140、7146、13632、14870 號、107年度偵緝字第787號及107年度偵字第20766號 最 後 事 實 審 法院 臺灣高等法院 臺灣高等法院 臺灣高等法院  案號 108年度上訴字第1114號 108年度上訴字第1114號 108年度上訴字第1114號  判決日期 108年12月18日 108年12月18日 108年12月18日 確 定 判 決 法院 最高法院 最高法院 最高法院  案號 109年度台上字第1269號 109年度台上字第1269號 109年度台上字第1269號  確定日期 109年11月4日 109年11月4日 109年11月4日 備註  如附表編號一至三九所示之罪，經臺灣高等法院以108年度上訴字第1114號判決定其應執行刑為有期徒刑2年6月確定。   

編號  二二 二三 二四 罪名  詐欺 詐欺 詐欺 宣告刑  有期徒刑1年2月 有期徒刑1年2月 有期徒刑1年2月 犯罪日期  106年12月25日 106年12月25日 106年12月25日 偵    查 機關 臺灣桃園地方檢察署 臺灣桃園地方檢察署 臺灣桃園地方檢察署  案號 107年度偵字第1865、7136、7140、7146、13632、14870 號、107年度偵緝字第787號及107年度偵字第20766號 107年度偵字第1865、7136、7140、7146、13632、14870 號、107年度偵緝字第787號及107年度偵字第20766號 107年度偵字第1865、7136、7140、7146、13632、14870 號、107年度偵緝字第787號及107年度偵字第20766號 最 後 事 實 審 法院 臺灣高等法院 臺灣高等法院 臺灣高等法院  案號 108年度上訴字第1114號 108年度上訴字第1114號 108年度上訴字第1114號  判決日期 108年12月18日 108年12月18日 108年12月18日 確 定 判 決 法院 最高法院 最高法院 最高法院  案號 109年度台上字第1269號 109年度台上字第1269號 109年度台上字第1269號  確定日期 109年11月4日 109年11月4日 109年11月4日 備註  如附表編號一至三九所示之罪，經臺灣高等法院以108年度上訴字第1114號判決定其應執行刑為有期徒刑2年6月確定。   

編號  二五 二六 二七 罪名  詐欺 詐欺 詐欺 宣告刑  有期徒刑1年2月 有期徒刑1年2月 有期徒刑1年2月 犯罪日期  106年12月25日 106年12月25日 106年12月21日 偵    查 機關 臺灣桃園地方檢察署 臺灣桃園地方檢察署 臺灣桃園地方檢察署  案號 107年度偵字第1865、7136、7140、7146、13632、14870 號、107年度偵緝字第787號及107年度偵字第20766號 107年度偵字第1865、7136、7140、7146、13632、14870 號、107年度偵緝字第787號及107年度偵字第20766號 107年度偵字第1865、7136、7140、7146、13632、14870 號、107年度偵緝字第787號及107年度偵字第20766號 最 後 事 實 審 法院 臺灣高等法院 臺灣高等法院 臺灣高等法院  案號 108年度上訴字第1114號 108年度上訴字第1114號 108年度上訴字第1114號  判決日期 108年12月18日 108年12月18日 108年12月18日 確 定 判 決 法院 最高法院 最高法院 最高法院  案號 109年度台上字第1269號 109年度台上字第1269號 109年度台上字第1269號  確定日期 109年11月4日 109年11月4日 109年11月4日 備註  如附表編號一至三九所示之罪，經臺灣高等法院以108年度上訴字第1114號判決定其應執行刑為有期徒刑2年6月確定。   

編號  二八 二九 三十 罪名  詐欺 詐欺 詐欺 宣告刑  有期徒刑1年2月 有期徒刑1年2月 有期徒刑1年2月 犯罪日期  106年12月21日 106年12月21日 106年12月21日 偵    查 機關 臺灣桃園地方檢察署 臺灣桃園地方檢察署 臺灣桃園地方檢察署  案號 107年度偵字第1865、7136、7140、7146、13632、14870 號、107年度偵緝字第787號及107年度偵字第20766號 107年度偵字第1865、7136、7140、7146、13632、14870 號、107年度偵緝字第787號及107年度偵字第20766號 107年度偵字第1865、7136、7140、7146、13632、14870 號、107年度偵緝字第787號及107年度偵字第20766號 最 後 事 實 審 法院 臺灣高等法院 臺灣高等法院 臺灣高等法院  案號 108年度上訴字第1114號 108年度上訴字第1114號 108年度上訴字第1114號  判決日期 108年12月18日 108年12月18日 108年12月18日 確 定 判 決 法院 最高法院 最高法院 最高法院  案號 109年度台上字第1269號 109年度台上字第1269號 109年度台上字第1269號  確定日期 109年11月4日 109年11月4日 109年11月4日 備註  如附表編號一至三九所示之罪，經臺灣高等法院以108年度上訴字第1114號判決定其應執行刑為有期徒刑2年6月確定。   

編號  三一 三二 三三 罪名  詐欺 詐欺 詐欺 宣告刑  有期徒刑1年2月 有期徒刑1年2月 有期徒刑1年2月 犯罪日期  106年12月19日 106年12月19日 106年12月20日 偵    查 機關 臺灣桃園地方檢察署 臺灣桃園地方檢察署 臺灣桃園地方檢察署  案號 107年度偵字第1865、7136、7140、7146、13632、14870 號、107年度偵緝字第787號及107年度偵字第20766號 107年度偵字第1865、7136、7140、7146、13632、14870 號、107年度偵緝字第787號及107年度偵字第20766號 107年度偵字第1865、7136、7140、7146、13632、14870 號、107年度偵緝字第787號及107年度偵字第20766號 最 後 事 實 審 法院 臺灣高等法院 臺灣高等法院 臺灣高等法院  案號 108年度上訴字第1114號 108年度上訴字第1114號 108年度上訴字第1114號  判決日期 108年12月18日 108年12月18日 108年12月18日 確 定 判 決 法院 最高法院 最高法院 最高法院  案號 109年度台上字第1269號 109年度台上字第1269號 109年度台上字第1269號  確定日期 109年11月4日 109年11月4日 109年11月4日 備註  如附表編號一至三九所示之罪，經臺灣高等法院以108年度上訴字第1114號判決定其應執行刑為有期徒刑2年6月確定。   

編號  三四 三五 三六 罪名  詐欺 詐欺 詐欺 宣告刑  有期徒刑1年2月 有期徒刑1年2月 有期徒刑1年2月 犯罪日期  106年12月24日 106年12月26日 106年12月26日 偵    查 機關 臺灣桃園地方檢察署 臺灣桃園地方檢察署 臺灣桃園地方檢察署  案號 107年度偵字第1865、7136、7140、7146、13632、14870 號、107年度偵緝字第787號及107年度偵字第20766號 107年度偵字第1865、7136、7140、7146、13632、14870 號、107年度偵緝字第787號及107年度偵字第20766號 107年度偵字第1865、7136、7140、7146、13632、14870 號、107年度偵緝字第787號及107年度偵字第20766號 最 後 事 實 審 法院 臺灣高等法院 臺灣高等法院 臺灣高等法院  案號 108年度上訴字第1114號 108年度上訴字第1114號 108年度上訴字第1114號  判決日期 108年12月18日 108年12月18日 108年12月18日 確 定 判 決 法院 最高法院 最高法院 最高法院  案號 109年度台上字第1269號 109年度台上字第1269號 109年度台上字第1269號  確定日期 109年11月4日 109年11月4日 109年11月4日 備註  如附表編號一至三九所示之罪，經臺灣高等法院以108年度上訴字第1114號判決定其應執行刑為有期徒刑2年6月確定。   

編號  三七 三八 三九 罪名  詐欺 詐欺 詐欺 宣告刑  有期徒刑1年1月 有期徒刑1年1月 有期徒刑7月 犯罪日期  106年12月18日 106年12月21日 106年12月21日 偵    查 機關 臺灣桃園地方檢察署 臺灣桃園地方檢察署 臺灣桃園地方檢察署  案號 107年度偵字第1865、7136、7140、7146、13632、14870 號、107年度偵緝字第787號及107年度偵字第20766號 107年度偵字第1865、7136、7140、7146、13632、14870 號、107年度偵緝字第787號及107年度偵字第20766號 107年度偵字第1865、7136、7140、7146、13632、14870 號、107年度偵緝字第787號及107年度偵字第20766號 最 後 事 實 審 法院 臺灣高等法院 臺灣高等法院 臺灣高等法院  案號 108年度上訴字第1114號 108年度上訴字第1114號 108年度上訴字第1114號  判決日期 108年12月18日 108年12月18日 108年12月18日 確 定 判 決 法院 最高法院 最高法院 最高法院  案號 109年度台上字第1269號 109年度台上字第1269號 109年度台上字第1269號  確定日期 109年11月4日 109年11月4日 109年11月4日 備註  如附表編號一至三九所示之罪，經臺灣高等法院以108年度上訴字第1114號判決定其應執行刑為有期徒刑2年6月確定。   

編號  四十 四一 四二 罪名  詐欺 詐欺 詐欺 宣告刑  有期徒刑1年4月 有期徒刑1年4月 有期徒刑1年4月 犯罪日期  106年12月12日 106年12月19日 106年12月13日 偵   查 機關 臺灣桃園地方檢察署 臺灣桃園地方檢察署 臺灣桃園地方檢察署  案號 107年度偵字第3312、6922、9204、10256號及107年度偵字第7136、14870號 107年度偵字第3312、6922、9204、10256號及107年度偵字第7136、14870號 107年度偵字第3312、6922、9204、10256號及107年度偵字第7136、14870號 最 後 事 實 審 法院 臺灣高等法院 臺灣高等法院 臺灣高等法院  案號 108年度上訴字第3824號 108年度上訴字第3824號 108年度上訴字第3824號  判決日期 109年5月26日 109年5月26日 109年5月26日 確 定 判 決 法院 最高法院 最高法院 最高法院  案號 109年度台上字第4773號 109年度台上字第4773號 109年度台上字第4773號  確定日期 109年10月7日 109年10月7日 109年10月7日 備註  如附表編號四十至五七所示之罪，經臺灣高等法院以108年度上訴字第3824號判決定其應執行刑為有期徒刑2年2月確定。   

編號  四三 四四 四五 罪名  詐欺 詐欺 詐欺 宣告刑  有期徒刑1年4月 有期徒刑1年4月 有期徒刑1年4月 犯罪日期  106年12月18日 106年12月24日 106年12月11日 偵   查 機關 臺灣桃園地方檢察署 臺灣桃園地方檢察署 臺灣桃園地方檢察署  案號 107年度偵字第3312、6922、9204、10256號及107年度偵字第7136、14870號 107年度偵字第3312、6922、9204、10256號及107年度偵字第7136、14870號 107年度偵字第3312、6922、9204、10256號及107年度偵字第7136、14870號 最 後 事 實 審 法院 臺灣高等法院 臺灣高等法院 臺灣高等法院  案號 108年度上訴字第3824號 108年度上訴字第3824號 108年度上訴字第3824號  判決日期 109年5月26日 109年5月26日 109年5月26日 確 定 判 決 法院 最高法院 最高法院 最高法院  案號 109年度台上字第4773號 109年度台上字第4773號 109年度台上字第4773號  確定日期 109年10月7日 109年10月7日 109年10月7日 備註  如附表編號四十至五七所示之罪，經臺灣高等法院以108年度上訴字第3824號判決定其應執行刑為有期徒刑2年2月確定。   

編號  四六 四七 四八 罪名  詐欺 詐欺 詐欺 宣告刑  有期徒刑1年4月 有期徒刑1年2月 有期徒刑1年2月 犯罪日期  106年12月18日 106年12月24日 106年12月24日 偵   查 機關 臺灣桃園地方檢察署 臺灣桃園地方檢察署 臺灣桃園地方檢察署  案號 107年度偵字第3312、6922、9204、10256號及107年度偵字第7136、14870號 107年度偵字第3312、6922、9204、10256號及107年度偵字第7136、14870號 107年度偵字第3312、6922、9204、10256號及107年度偵字第7136、14870號 最 後 事 實 審 法院 臺灣高等法院 臺灣高等法院 臺灣高等法院  案號 108年度上訴字第3824號 108年度上訴字第3824號 108年度上訴字第3824號  判決日期 109年5月26日 109年5月26日 109年5月26日 確 定 判 決 法院 最高法院 最高法院 最高法院  案號 109年度台上字第4773號 109年度台上字第4773號 109年度台上字第4773號  確定日期 109年10月7日 109年10月7日 109年10月7日 備註  如附表編號四十至五七所示之罪，經臺灣高等法院以108年度上訴字第3824號判決定其應執行刑為有期徒刑2年2月確定。   

編號  四九 五十 五一 罪名  詐欺 詐欺 詐欺 宣告刑  有期徒刑1年2月 有期徒刑1年2月 有期徒刑1年2月 犯罪日期  106年12月5日 106年12月4日 106年12月18日 偵   查 機關 臺灣桃園地方檢察署 臺灣桃園地方檢察署 臺灣桃園地方檢察署  案號 107年度偵字第3312、6922、9204、10256號及107年度偵字第7136、14870號 107年度偵字第3312、6922、9204、10256號及107年度偵字第7136、14870號 107年度偵字第3312、6922、9204、10256號及107年度偵字第7136、14870號 最 後 事 實 審 法院 臺灣高等法院 臺灣高等法院 臺灣高等法院  案號 108年度上訴字第3824號 108年度上訴字第3824號 108年度上訴字第3824號  判決日期 109年5月26日 109年5月26日 109年5月26日 確 定 判 決 法院 最高法院 最高法院 最高法院  案號 109年度台上字第4773號 109年度台上字第4773號 109年度台上字第4773號  確定日期 109年10月7日 109年10月7日 109年10月7日 備註  如附表編號四十至五七所示之罪，經臺灣高等法院以108年度上訴字第3824號判決定其應執行刑為有期徒刑2年2月確定。   

編號  五二 五三 五四 罪名  詐欺 詐欺 詐欺 宣告刑  有期徒刑1年2月 有期徒刑1年2月 有期徒刑1年2月 犯罪日期  106年12月19日 106年12月20日 106年12月13日 偵   查 機關 臺灣桃園地方檢察署 臺灣桃園地方檢察署 臺灣桃園地方檢察署  案號 107年度偵字第3312、6922、9204、10256號及107年度偵字第7136、14870號 107年度偵字第3312、6922、9204、10256號及107年度偵字第7136、14870號 107年度偵字第3312、6922、9204、10256號及107年度偵字第7136、14870號 最 後 事 實 審 法院 臺灣高等法院 臺灣高等法院 臺灣高等法院  案號 108年度上訴字第3824號 108年度上訴字第3824號 108年度上訴字第3824號  判決日期 109年5月26日 109年5月26日 109年5月26日 確 定 判 決 法院 最高法院 最高法院 最高法院  案號 109年度台上字第4773號 109年度台上字第4773號 109年度台上字第4773號  確定日期 109年10月7日 109年10月7日 109年10月7日 備註  如附表編號四十至五七所示之罪，經臺灣高等法院以108年度上訴字第3824號判決定其應執行刑為有期徒刑2年2月確定。   

編號  五五 五六 五七 罪名  詐欺 詐欺 詐欺 宣告刑  有期徒刑1年2月 有期徒刑1年2月 有期徒刑1年2月 犯罪日期  106年12月14日 106年12月28日 106年12月28日 偵   查 機關 臺灣桃園地方檢察署 臺灣桃園地方檢察署 臺灣桃園地方檢察署  案號 107年度偵字第3312、6922、9204、10256號及107年度偵字第7136、14870號 107年度偵字第3312、6922、9204、10256號及107年度偵字第7136、14870號 107年度偵字第3312、6922、9204、10256號及107年度偵字第7136、14870號 最 後 事 實 審 法院 臺灣高等法院 臺灣高等法院 臺灣高等法院  案號 108年度上訴字第3824號 108年度上訴字第3824號 108年度上訴字第3824號  判決日期 109年5月26日 109年5月26日 109年5月26日 確 定 判 決 法院 最高法院 最高法院 最高法院  案號 109年度台上字第4773號 109年度台上字第4773號 109年度台上字第4773號  確定日期 109年10月7日 109年10月7日 109年10月7日 備註  如附表編號四十至五七所示之罪，經臺灣高等法院以108年度上訴字第3824號判決定其應執行刑為有期徒刑2年2月確定。   

編號  五八 (以下空白) (以下空白) 罪名  洗錢防制法   宣告刑  有期徒刑4月，併科罰金新臺幣(下同)1萬元，罰金如易服勞役，以1,000元折算1日   犯罪日期  109年5月6日至109年5月7日   偵  查 機關 臺灣嘉義地方檢察署    案號 109年度偵字第5521、5752號及109年度偵字第7046號   最 後 事 實 審 法院 臺灣嘉義地方法院    案號 109年度金訴字第122號    判決日期 110年4月22日   確 定 判 決 法院 臺灣嘉義地方法院    案號 109年度金訴字第122號    確定日期 110年6月1日